【裁判字號】    92,訴,655
【裁判日期】    920612
【裁判案由】    毒品危害防制條例
【裁判全文】
臺灣桃園地方法院刑事判決                          九十二年度訴字第六五五號
    公  訴  人  臺灣桃園地方法院檢察署檢察官
    被      告  甲○○
右列被告因為違反毒品危害防制條例案件，經檢察官提起公訴（九十二年度毒偵字第
五九一號），本院判決如左：
    主  文
甲○○連續施用第一級毒品，處有期徒刑捌月。扣案之海洛因壹包（淨重貳公克）沒
收銷燬之；又連續施用第二級毒品，處有期徒刑陸月。扣案之安非他命壹包（毛重參
公克）沒收銷燬之。應執行有期徒刑壹年。扣案之海洛因壹包（淨重貳公克）、安非
他命壹包（毛重參公克）均沒收銷燬。
    事  實
一、甲○○前因施用第二級毒品安非他命案件，經本院於民國八十八年八月四日以八
    十八年度毒聲字第四四一六號裁定送觀察、勒戒後，認有繼續施用毒品之傾向，
    再經本院於八十八年九月三日以八十八年度毒聲字第五一○八號裁定執行強制戒
    治，後於八十九年二月十日經本院以八十九年度毒聲字第九八二號裁定停止強制
    戒治，並於強制戒治期間交付保護管束，至八十九年九月二日交付保護管束期滿
    ，經臺灣桃園地方法院檢察署檢察官於八十九年十月十六日以八十九年度戒偵字
    第五七三號為不起訴處分確定，竟又基於施用第一級毒品海洛因及第二級毒品安
    非他命之概括犯意，均自九十二年一月十五日起自同年二月十七日止，連續在友
    人許志銘位於桃園縣桃園市○○○路十二巷二五號之租處，分別施用第一級毒品
    海洛因、第二級毒品安非他命多次。嗣於同年月十八日晚間八時十分許為警在上
    址查獲，並扣得海洛因一包（淨重二公克）、安非他命一包（毛重三公克）、友
    人陳彥豪所有之注射針筒二支及許志銘所有之玻璃球吸食器一個。經台灣桃園地
    方法院檢察署檢察官聲請本院以九十二年度毒聲字第五三九號裁定強制戒治。
二、案經桃園縣警察局移送臺灣桃園地方法院檢察署檢察官偵查起訴。
    理  由
一、訊據被告甲○○對於右揭時、地連續施用第一級毒品海洛因、第二級毒品安非他
    命之犯行均坦承不諱，且被告於九十二年二月十八日為警查獲時所採集之尿液，
    經送驗結果均呈海洛因及安非他命之陽性反應，此有桃園縣衛生局出具之不法藥
    物尿液檢定書一紙附卷可稽，復有海洛因一包（淨重二公克）、安非他命一包（
    毛重三公克）扣案可資佐證，堪認被告確有施用海洛因及安非他命之犯行。又被
    告前因施用第二級毒品安非他命案件，經本院於民國八十八年八月四日以八十八
    年度毒聲字第四四一六號裁定送觀察、勒戒後，認有繼續施用毒品之傾向，再經
    本院於八十八年九月三日以八十八年度毒聲字第五一○八號裁定執行強制戒治，
    後於八十九年二月十日經本院以八十九年度毒聲字第九八二號裁定停止強制戒治
    ，並於強制戒治期間交付保護管束，至八十九年九月二日交付保護管束期滿，經
    臺灣桃園地方法院檢察署檢察官於八十九年十月十六日以八十九年度戒偵字第五
    七三號為不起訴處分確定，為被告所自承，並有臺灣桃園地方法院檢察署刑案資
    料查註紀錄表、臺灣高等法院被告全國前案紀錄表各一紙在卷足憑，其於五年內
    再犯毒品危害防制條例第十條之罪，依同條例第二十三條第二項之規定，經本院
    以九十二年度毒聲字第五三九號裁定送戒治，故本件事證明確，被告犯行足堪認
    定，應予依法論科。
二、核被告之所為，係犯毒品危害防制條例第十條第一項之施用第一級毒品罪及第二
    項之施用第二級毒品罪。其施用前後持有毒品海洛因、安非他命之低度行為，均
    為施用毒品海洛因、安非他命之高度行為所吸收，不另論罪。被告先後多次施用
    海洛因及安非他命之犯行，俱時間緊接，所犯分別係構成要件相同之罪名，顯各
    係基於概括犯意而反覆為之，皆為連續犯，應各別論以一罪，並均依法加重其刑
    。被告所犯施用第一級毒品罪與施用第二級毒品罪之間，犯意各別，行為互殊，
    應分論併罰。爰審酌被告所犯雖僅限於自殘，尚未對社會造成重大危害，惟於前
    經強制戒治後猶再犯之，顯無悔改之意，然犯罪後坦承一切犯行，態度實屬良好
    等一切情狀，分別量處如主文所示之刑，並定其應執行之刑，以資懲儆。至扣案
    之海洛因一包（淨重二公克）、安非他命一包（毛重三公克），爰均依毒品危害
    防制條例第十八條第一項前段之規定宣告沒收銷燬。另扣案之注射針筒二支、玻
    璃球吸食器一個，被告於警、偵訊及本院審理中均堅詞否認為其所有，辯稱：此
    係同時查獲之陳彥豪、許志銘所有等語，並據証人許志銘於警訊中証述屬實，此
    外復查無其他積極證據可證明前開物品確係為被告所有，按刑法第三十八條第一
    項第二款供犯罪所用之物，以屬於犯人者為限，方得沒收之，本件扣案之注射針
    筒二支、玻璃球吸食器既非被告所有，故不另宣告沒收，附此敘明。
據上論斷，應依刑事訴訟法第二百九十九條第一項前段，毒品危害防制條例第十條第
一項、第二項、第二十三條第二項、第十八條第一項前段，刑法第十一條前段、第五
十六條、第五十一條第五款，判決如主文。
本案經檢察官陳俊茂到庭執行職務。
中      華      民      國     九十二     年     六     月     十二     日
   臺灣桃園地方法院刑事第二庭
                                   法  官  林  恆  吉
右正本證明與原本無異。
如不服本判決，應於判決送達後十日內向本院提出上訴狀( 應附繕本 )，上訴於臺灣
高等法院。
                                   書記官  邱  仲  騏
中      華      民      國     九十二     年     六     月     十二     日
附錄論罪科刑法條：
毒品危害防制條例第十條第一項、第二項
施用第一級毒品者，處六月以上五年以下有期徒刑。
施用第二級毒品者，處三年以下有期徒刑。


司法院資訊處製作；財團法人民間司法改革基金會備份。
